# 坏帐准备的政策问题

提问人：liubin988513 时间：2013-07-12 18:11:20
主要是你集团层面会计政策的制定。如果属于这种通用模板的”经单独测试后未减值的应收款项（包括单项金额重大和不重大的应收款项）以及未单独测试的单项金额不重大的应收款项，按以下信用风险组合计提坏账准备。以账龄为信用风险组合的应收款项坏账准备的计提方法：应收账款一年以内多少多少--------------"，这种情况只能统一了，除开今年修正下，在合并层面修改下减值的会计政策。 ，比如说物业形成的应收账款多少多少，采矿业形成的应收账款多少多少--------------

回答人：chenyiwei
由于物业和采矿是两肋很不相同的业务，其风险和报酬特征存在很大差异，建议将相应的应收款项归入不同的信用风险组合考虑坏帐准备问题，而不同组合的坏帐计提方法和比例可以不同。